Ewald-Kohle AG, Recklinghausen
BBA 4
- Ewald-Kohle AG, Recklinghausen, 1869 - 1995; BBA 4; Grubenvorstand / Aufsichtsrat: Gewerkschaft Ewald 1871-1935 (26) Gewerkschaft König Ludwig 1872-1935 (10) Bergbau-AG Ewald-König Ludwig 1932-1963 (13) Gewerken: Gewerkschaft Ewald 1871-1935(16) Gewerkschaft Ewald-Fortsetzung 1902-1903 (1) Gewerks
  - Grundstückswesen der Ewald-Kohle AG
    - Schriftwechsel zu Grunderwerb mit der Katholischen Kirchengemeinde Oer, 1901 - 1905; 1487
      Katholische Kirchengemeinde Oer
    - Schriftwechsel zu Grunderwerb mit Bernhard Rüdel, 1902 - 1904; 1488
      Rüdel, Bernhard
    - Schriftwechsel zu Grunderwerb mit Franz Rensing, 1902 - 1905; 1489
      Rensing, Franz
    - Schriftwechsel zu Grunderwerb mit Friedrich Schröder, 1902 - 1910; 1490
      Schröder, Friedrich
    - Schriftwechsel zu Grunderwerb mit Antonette Schulte-Börste, Witwe des Landwirts Josef Schulte-Börste genannt Schulte-Uhlenbrock, 1902 - 1905; 1491
      Schulte-Börste, Antonette
    - Schriftwechsel zu Grunderwerb mit Antonette Schürmann, Witwe des Wirts Reinhold Schürmann, 1902 - 1905; 1492
      Schürmann, Antonette
    - Schriftwechsel zu Grunderwerb mit Heinrich Vollmar, 1902 - 1904; 1493
      Vollmar, Heinrich
    - Schriftwechsel zu Grunderwerb mit August und Franz Münch, 1902 - 1907; 1494; Prozessunterlagen zum Rechtsstreit
      Münch, August
      Münch, Franz
    - Schriftwechsel zu Grunderwerb mit Heinrich Stegemann genannt Rüping, 1902 - 1917; 1495
    - Schriftwechsel zum Grunderwerb Arminiusstraße 16 Ecke Marienweg in Resse mit Josef Feider, 1915 - 1917; 1496
      Feider, Josef
    - Schriftwechsel zum Grunderwerb in der Wieschenbeck in Herten mit dem Bauunternehmer Heinrich Walter, 1903 - 1910; 1497
      Herten, Wieschenbeck
    - Schriftwechsel zum Grunderwerb am Stimberg in Erkenschwick für die Sandgewinnung mit Heinrich Stegemann genannt Rüping, 1903 - 1920; 1498
    - Schriftwechsel zu Grunderwerb mit Hermann Flögel, 1902 - 1905; 1499
      Flögel, Hermann
    - Schriftwechsel zu Grunderwerb mit Friedrich Goos, 1902 - 1904; 1500
      Goos, Friedrich
    - Schriftwechsel zu Grunderwerb mit Wilhelm Halfmann, 1902 - 1904; 1501
      Halfmann, Wilhelm
    - Schriftwechsel zu Grunderwerb mit Hermann Havermann, 1902 - 1905; 1502
      Havermann, Hermann
    - Schriftwechsel zu Grunderwerb mit Theodor Ketteler, 1900 - 1905; 1503
      Ketteler, Theodor
    - Schriftwechsel zu Grunderwerb mit Theodor Kleinherne, 1902 - 1905; 1504
      Kleinherne, Theodor
    - Schriftwechsel zu Grunderwerb mit Franz Lenzmann, 1902 - 1905; 1505
      Lenzmann, Franz
    - Schriftwechsel zu Grundankauf in Oer für die Anschlussbahn mit Clemens Mittelviefhaus, 1902 - 1905; 1506
      Mittelviefhaus, Clemens
    - Schriftwechsel zu Grunderwerb mit Karl Peus, 1902 - 1905; 1507
      Peus, Karl
    - Schriftwechsel zu Grunderwerb mit Heinrich Schneider, 1902 - 1905; 1508
    - Schriftwechsel zu Grunderwerb mit Josef Sasse, 1904 - 1909; 1509
      Sasse, Josef
    - Schriftwechsel zu Grunderwerb mit Wilhelm Schulte-Kurig, 1901 - 1907; 1510
      Schulte-Kurig, Wilhelm
    - Schriftwechsel zu Grunderwerb mit der Witwe Maria Caroline Fährmann, 1902 - 1905; 1511
      Fährmann, Maria Caroline
    - Schriftwechsel zu Grundstücksfragen mit Josef Uhlenbrock, 1902 - 1905; 1512
      Uhlenbrock, Josef
    - Schriftwechsel zu Grunderwerb mit Johann Heine, 1902 - 1905; 1513
      Heine, Johann
    - Schriftwechsel zu Grunderwerb mit der Witwe Wilhelmine Hillebrand, 1902 - 1908; 1514
      Hillebrand, Wilhelmine
    - Schriftwechsel zu Grunderwerb mit Franz Josef Osterholt genannt Melchers, 1903 - 1905; 1515
      Osterholt, Franz Josef
    - Schriftwechsel zu Grunderwerb mit August Schröder genannt Merten, 1902 - 1905; 1516
      Schröder, August
    - Schriftwechsel zu Grunderwerb mit Franz Schwalvenberg, 1902 - 1905; 1517
      Schwalvenberg, Franz
    - Schriftwechsel zu Grunderwerb mit August Schürmann genannt Reddemann, 1902 - 1905; 1518
      Schürmann, August
    - Schriftwechsel zu Grunderwerb mit Bernhard Schenke, 1902 - 1911; 1519
      Schenke, Bernhard
    - Schriftwechsel zu Grunderwerb mit der Witwe Maria Stübbe, 1902 - 1911; 1520
      Stübbe, Maria
    - Schriftwechsel zu Grunderwerb mit Theodor Vierhaus genannt Schulte Sienbeck, 1905 - 1907; 1521
      Vierhaus, Theodor
    - Schriftwechsel zu Grunderwerb mit August Steinmeier, 1905 - 1908; 1522
      Steinmeier, August
    - Schriftwechsel zu Grunderwerb mit Michael Jedamski, 1905 - 1918; 1523
      Jedamski, Michael
    - Schriftwechsel zu Grunderwerb mit Theodor Goos, 1901 - 1907; 1524
      Goos, Theodor
    - Schriftwechsel zu Grunderwerb mit Johann Bernhard Krämer, 1907 - 1908; 1525
      Krämer, Johann Bernhard
    - Schriftwechsel zu Grunderwerb mit Heinrich Peters genannt Bockelkamp, 1907 - 1914; 1526
      Peters, Heinrich
    - Schriftwechsel zum Häuserankauf von den Bauunternehmern Amandus Nüchter und Wendelin Freienstein, 1909 - 1914; 1527
      Nüchter, Amandus
      Freienstein, Wendelin
    - Schriftwechsel zu Grunderwerb mit Wilhelm Herbert, 1908 - 1909; 1528
      Herbert, Wilhelm
    - Schriftwechsel zum Erwerb des Hötteschen Grundstücks mit der Firma Küster, Ullrich & Co., 1908 - 1913; 1529
      Küster, Ullrich u. Co.
    - Schriftwechsel zu Grunderwerb mit Gustav Klüttmann, 1908 - 1919; 1530
      Klüttmann, Gustav
    - Schriftwechsel zu Grunderwerb mit der Witwe des Landwirts Josef Möltken genannt Engelskamp, Louise Möltken, sowie mit Heinrich Möltken, 1908 - 1926; 1531
      Möltken, Louise
      Möltken, Heinrich
    - Schriftwechsel zu Grunderwerb mit Johann Gössling, 1907 - 1909; 1532
    - Schriftwechsel zu Grunderwerb mit Hermann Mues, 1907 - 1910; 1533
      Mues, Hermann
    - Schriftwechsel zum Erwerb des Grundstücks Middelicher Straße 34 in Resse mit August Witulski, 1910 - 1917; 1534
      Witulski, August
      Gelsenkirchen, Middelicher Str.
    - Schriftwechsel zum Erwerb des Hofs von Eberhard Winkelmann, 1906 - 1910; 1535
      Winkelmann, Eberhard
    - Schriftwechsel zum Erwerb des Hofs von Eberhard Winkelmann, 1910 - 1922; 1536
    - Schriftwechsel zum Erwerb des Grundstücks Middelicher Straße 57 in Resse von Georg Krause, 1911 - 1921; 1537
      Krause, Georg
    - Schriftwechsel zum Erwerb des Grundstücks Am Markt 10 in Resse von der Sparkasse Lüdinghausen, 1912 - 1919; 1538
      Sparkasse Lüdinghausen
      Gelsenkirchen, Am Markt
    - Schriftwechsel zum Erwerb des Grundstücks Kurzestraße 4 in Resse von Friedrich Totzek, 1913 - 1919; 1539
      Totzek, Friedrich
      Gelsenkirchen, Kurzestr.
    - Schriftwechsel zum Erwerb des Grundstücks Wiesenstraße 17 in Resse von Adam Sklarzick, 1913 - 1920; 1540
      Sklarzick, Adam
      Gelsenkirchen, Wiesenstr.
    - Schriftwechsel zu Koloniebaufragen mit dem Architekten Max Schulte-Umberg, 1914 - 1939; 1541; Schriftwechsel zu Grunderwerb mit der Witwe Luise Ressemann
      Ressemann, Luise
    - Schriftwechsel zum Erwerb des Grundstücks Middelicher Straße 125 in Resse von Albert Roesner, 1915 - 1917; 1542
      Roesner, Albert
    - Schriftwechsel zu Grunderwerb mit Friedrich Schnettger, 1917 - 1921; 1543
      Schnettger, Friedrich
    - Schriftwechsel zum Erwerb eines Grundstücks in der Hohenzollernstraße in Erkenschwick von Franz Weber, 1917 - 1935; 1544
      Weber, Franz
      Oer-Erkenschwick, Hohenzollernstr.
    - Schriftwechsel zu Grunderwerb mit Hermann Jendreiko, 1918; 1545
      Jendreiko, Hermann
    - Schriftwechsel zu Grunderwerb mit Wilhelm Schürmann, 1918 - 1919; 1546
      Schürmann, Wilhelm
    - Schriftwechsel zu Grunderwerb mit Hermann Volmer jun., 1918 - 1919; 1547
      Volmer, Hermann
    - Schriftwechsel zu Grunderwerb in Herten von der Emschergenossenschaft, 1918 - 1921; 1548
    - Schriftwechsel zu Grunderwerb mit der Witwe Elisabeth Krukenberg, 1919 - 1920; 1549
      Krukenberg, Elisabeth
    - Kaufangebot des Auktionators Ernst Verstege über zwei Grundstücke mit Häusern in Recklinghausen, Hedwigstraße 21 und Franzstraße 9, 1920; 1550
      Verstege, Ernst
      Recklinghausen, Hedwigstr.
      Recklinghausen, Franzstr.
    - Schriftwechsel zum Erwerb des Grundstücks Hertener Straße 32 in Recklinghausen mit Franz Rentemeister, 1920 - 1921; 1551
      Rentemeister, Franz
      Recklinghausen, Hertener Str.
    - Schriftwechsel zu Grunderwerb für die Grubenanschlussbahn mit Heinrich Ridder, 1906 - 1921; 1552
    - Schriftwechsel zu Grunderwerb mit Benedikt Peus, 1924; 1553
      Peus, Benedikt
    - Schriftwechsel zur Freigabe von Grundstücken in der Ewaldstraße in Herten für die Gräflich-Nesselrode-Reichenstein'sche Verwaltung, 1914 - 1925; 1554
    - Verträge mit verschiedenen Verkäufern von Grundstücken für die Schachtanlage König Ludwig 4/5, 1898 - 1899; 1555
    - Schriftwechsel zu Grunderwerb für die Schachtanlage König Ludwig mit der Witwe Franziska Neukircher, 1923 - 1929; 1556
      Neukircher, Franziska
    - Schriftwechsel und Unterlagen zu Enteignungen durch die Zeche Ewald für die Schachtanlage Graf Waldersee in Erkenschwick, 1899 - 1910; 1557
    - Schriftwechsel und Unterlagen zu Enteignungsverfahren in den Gemeinden Recklinghausen-Kirchspiel und Oer, 1899 - 1902; 1558
    - Enteignungsverfahren zur Verlängerung der Anschlussgleise der Zeche Ewald Fortsetzung, 1909 - 1912; 1559
    - Enteignung von Grundeigentum an der Ahornstraße in Resse, 1922 - 1924; 1560
      Gelsenkirchen, Ahornstr.
    - Enteignungsverfahren gegen den Landwirt Josef Vormann genannt Hellkuhl über Grundstücke in Oer-Erkenschwick für die Erweiterung des Holzplatzes, 1927 - 1929; 1561
      Vormann, Josef
    - Schriftwechsel zu Grunderwerb für die Grubenanschlussbahn Ewald Fortsetzung, 1901 - 1907; 1562
    - Schriftwechsel zu Grundstücksfragen mit Josef Schulte-Oer, 1901 - 1963; 1563
      Schulte-Oer, Josef
    - Schriftwechsel zu Grunderwerb mit Johann Otte, 1902 - 1907; 1564
      Otte, Johann
    - Schriftwechsel zu Grunderwerb mit Theodor Rensing genannt Timpert, 1902 - 1905; 1565
      Rensing, Theodor
    - Schriftwechsel zu Grunderwerb mit Heinrich Natrop, 1902 - 1905; 1566
      Natrop, Heinrich
    - Schriftwechsel zu Grunderwerb mit Stephan Denninghaus, 1899 - 1902; 1567
    - Schriftwechsel zu Grunderwerb mit Heinrich Kuhlmann, 1902 - 1962; 1568
      Kuhlmann, Heinrich
    - Schriftwechsel zu Grunderwerb mit Jakob Geldermann, 1902 - 1918; 1569
      Geldermann, Jakob
    - Schriftwechsel zu Grunderwerb mit der Witwe Elisabeth Schröder, 1901 - 1964; 1570
      Schröder, Elisabeth
    - Schriftwechsel zu Grunderwerb mit Heinrich Denninghaus, 1902 - 1905; 1571
      Denninghaus, Heinrich
    - Schriftwechsel zu Grunderwerb mit Theodor Schulte genannt Ludbrock, 1902 - 1904; 1572
      Schulte, Theodor
    - Schriftwechsel zu Grunderwerb mit Wilhelm Hölscher, 1902 - 1905; 1573
    - Schriftwechsel zu Grunderwerb mit Johann Ovelhey genannt Ossenkamp, 1902 - 1962; 1574
      Ovelhey, Johann
    - Schriftwechsel zu Grundbesitz mit Gemeindeverwaltungen und Katasterämtern, Fortschreibungen, 1907 - 1936; 1575
    - Schriftwechsel zum Grundstückstausch mit Heinrich Jeismann, 1908 - 1910; 1576
      Jeismann, Heinrich
    - Schriftwechsel zur Zusammenlegung von Grundstücken in der Gemeinde Henrichenburg, 1906 - 1921; 1577
    - Fortschreibungsverhandlungen zu Grundbesitz in der Gemeinde Henrichenburg und Horneburg, 1908 - 1937; 1578
    - Fortschreibungsverhandlungen zu Grundbesitz in der Gemeinde Suderwich, 1905 - 1932; 1579
    - Fortschreibungsverhandlungen zu Grundbesitz in der Gemeinde Recklinghausen-Land, 1905 - 1936; 1580
    - Grundstückstausch mit der Kanalbaudirektion Essen für die Verstärkung der Dämme des Datteln-Hamm-Kanals in Oberaden, 1922 - 1924; 1581
      Kanalbaudirektion Essen
      Datteln-Hamm-Kanal
    - Pachtvertrag mit Graf Hermann Droste zu Vischering von Nesselrode-Reichenstein über die Erweiterung des Zechengeländes, 1900; 1582
    - Pachtverträge mit Graf Johann Hermann Droste zu Vischering von Nesselrode-Reichenstein über die Erweiterung der Gleisanlagen und einen Grundstücksstreifen an der Bahnstrecke Resse, 1900; 1583
    - Pachtvertrag mit Graf Felix Droste zu Vischering von Nesselrode-Reichenstein über Gelände für eine Bergehalde, 1904 - 1910; 1584
      Bergehalden
    - Pachtvertrag mit Graf Felix Droste zu Vischering von Nesselrode-Reichenstein über die Erweiterung des Zechengeländes, 1906; 1585
    - Vertrag mit Graf Johann Hermann Droste zu Vischering von Nesselrode-Reichenstein über die Erweiterung des Zechengeländes, 1896; 1586
    - Schriftwechsel mit Graf Johann Hermann Droste zu Vischering von Nesselrode-Reichenstein, Enteignungsantrag, Vergleich für die Erweiterung der Bergehalde, 1891; 1587
    - Schriftwechsel mit Graf Johann Hermann Droste zu Vischering von Nesselrode-Reichenstein, Enteignungsvertrag, Vergleich für die Erweiterung der Bergehalde, 1898 - 1899; 1588
    - Vertrag mit Graf Johann Hermann Droste zu Vischering von Nesselrode-Reichenstein über Gelände für einen Schutzstreifen am Bahnhof, 1889 - 1890; 1589
    - Bau einer evangelischen Kirche in Resse mit Unterstützung der Gewerkschaft Ewald, 1901 - 1918; 1590; Gemeindebericht; Mitgliederverzeichnis der Baptistengemeinde Gelsenkirchen-Schalke, Stand 1917
      Kirchenbau
      Baptistengemeinde <Gelsenkirchen-Schalke>
    - Schriftwechsel mit der Evangelischen Kirchengemeinde Herten über Zuwendungen, 1896 - 1923; 1591
      Evangelische Kirchengemeinde Herten
    - Schriftwechsel mit dem Katasteramt Buer über Grundbucheintragungen über Grundbesitz in Buer, 1901 - 1934; 1592
      Katasteramt Buer
    - Pachtverträge mit Graf Johann Hermann Droste zu Vischering von Nesselrode-Reichenstein über das Betriebsgelände an der Hertener Straße, 1871; 1887; 1593
    - Grundstückstausch zwischen der Gewerkschaft König Ludwig und der Stadt Recklinghausen, 1928 - 1931; 1594
    - Unterlagen zu einem Baudarlehen für Dr. Josef Uhlenbrock, 1951 - 1956; 1595
    - Unterlagen zu einem Baudarlehen für Conrad Kleine, 1950 - 1957; 1596
      Kleine, Conrad
    - Schriftwechsel zum Grundstückstausch mit der Stadt Recklinghausen, 1935 - 1936; 1597; Abbruch der Häuser Bochumer Straße 55 und Bruchweg 42 in Recklinghausen
      Recklinghausen, Bruchweg
    - Zusammenstellung der angekauften Grundstücke der Schachtanlage König Ludwig, 1899 - 1909; 1598
    - Zusammenstellung der angekauften Grundstücke der Schachtanlage König Ludwig, 1931 - 1949; 1599
    - Grundstücksan- und -verkauf der Schachtanlage König Ludwig, 1910 - 1929; 1600
    - Aufstellung der angekauften Grundstücke, 1908 - 1944; 1601
    - Dr. Karl Hellmann, Bergwerk Ewald/Schlägel & Eisen: Landschaftsbauwerk Hoheward - Bewirtschaftung von Bergehalden, 1815; Kurze Abhandlung mit Plänen sowie Statistiken zur Rekultivierung
      Hellmann, Karl
  - Handakten Adolf Tenhaaf, Oberführer der Grubenwehr
    - Grubenwehr Zeche Ewald (teilweise Kopien), 1922 - 1923; 1967 - 1981; 1832; Dankschreiben für die16-jährige Tätigkeit als Oberführer der Grubenwehr von den Grubenwehrkameraden, 1977; Zeitungsausschnitte über Unglücke, Rettungen und Rettungswesen; Plan über die Zusammenlegung der Grubenwehren der Zeche Ewald und der ehemaligen Zeche Recklinghausen, 1974; Tagesordnung Oberführertagung am 19., 21. und 23.03.1973; Schreiben der Versorgungszentrale des Deutschen Bergbaus über die Bezahlung der Grubenwehren beim Einsatz im Ernstfall, 1947; Bericht über den Schwelbrand in Revier 19, Flöz Zollverein I, Abteilung SW 74, 950 m Sohle Ewald 3/4, 10.12.1965; Revisionsbericht Nr. 13/1967; Gesetz über Einheiten im Meßwesen, 1978; Plan für das Grubenrettungswesen nach § 65 Absatz 7 BVOSt, Zusätzliche Angaben über die Grubenwehr der Zeche Ewald, 1972; Plan für das Öffnen des Dammes Nr. 363 im Qu. NW 71, 1972; Traueranzeige Paul Kirchner, 1974; Jubiläumsschrift '75 Jahre Grubenwehr Ewald', 1981; Übungsbuch der Rettungstruppe Ewald III/IV, 1922-1923; Fotos von Ehrungen, Rettungsgeräten, Rettungsmannschaften, Feiern, Übungen; Prospekt Bergbau-Sauerstoffschutzgerät Modell BG 174, Nr. 1115, 4. Ausgabe, März 1967, Drägerwerk Lübeck; Betriebsanleitung für Alarmempfänger; Prospekt Hauptstelle für das Grubenrettungswesen
      Kirchner, Paul
      Zeche Recklinghausen (Steinkohlenbergwerk, Recklinghausen)
      Hauptstelle für das Grubenrettungswesen <Essen>
    - Grubenwehr Zeche Ewald, 1903 - 1977; 1833; Dankschreiben der Zechen Graf Bismarck (1951,1963), Recklinghausen II (1950) und Schlägel und Eisen (1977) für die Mithilfe bei der Bekämpfung von Grubenbränden; Bestimmungen für das Grubenrettungswesen auf den Steinkohlenbergwerken des Oberbergamtsbezirks Dortmund, o. D.; Bericht von Heinrich und Bernhard Dräger über einen sechstägigen Aufenthalt auf den Minen von Courrières zur Ermittlung der Anwendung von Dräger´s Rettungsapparaten in den zerstörten Gruben, 1906; Erklärung der Armaturen- und Maschinenfabrik 'Westfalia' AG zum Bericht von Heinrich und Bernhard Drägers zur Anwendung von Dräger´s Rettungsapparaten in den zerstörten Gruben von Courrières, 1906; Sonderdruck aus dem Draegerheft Nr. 228, Januar/Mai 1956; Tarifvertrag Jahresvergütung, 1974; Dienstanweisung für Wettermänner nebst Anweisung für den Gebrauch des Salzstiftes in Wetteranzeigern, 1940; Revisionsnachweise; Übungszusammenstellungen der Rettungstruppen; verschiedene Danksagungen; Feierlichkeiten; Ausbildungsbericht der Hauptstelle für das Grubenrettungswesen; Plan mit Fundorte Klever und Grubenwehr Zeche Schlägel und Eisen, Südfeld, mit Vermerken, 27.10.1977; Mitgliederverzeichnis der Grubenwehr, 1966; Schriftwechsel; Übungsbuch der Rettungstruppe Ewald Schacht III/IV, 1919; Kopie Jubiläumsschrift '50 Jahre Grubenwehr Ewald', 1956; Ablauf Grubenwehreinsatz am 26.03.1962 auf Schachtanlage Ewald 1/2/5/7; Plan über die Zusammenlegung der Grubenwehren Ewald 1/2/7 und 3/4, 1963; Traueranzeige Robert Keiner, 05.08.1966; Festprogramme; Traueranzeige Heinrich Busenbach, 30.06.1969; Arbeitsbuch für Friedrich Putzek, 1921-1932, und Bescheinigung über ärztliche Untersuchung zur Grubentauglichkeit vom 22.12.1937; Kataloge Dräger-Apparat, 1903 und 1904; Prospektkopie 'Pneumatophor' der Firma Waldek, Wagner und Benda, Wien; Rettungsapparat 'Giersberg' der Fa. Sauerstoff-Fabrik Berlin; Katalog Rauchschutz- und Atmunsapparate der Fa. C. B. König, Fabrik für Feuerwehr-Artikel, Ausgabe 1905; 2 Fotos Erste Rettungs- und Wiederbelebungsübungen auf der Zeche Ewald, o. D.; 38 Fotos Jubilarfeier 50 Jahre Grubenwehr Ewald, 1956; 2 Fotos telefonierende Person, o. D.; 2 Gruppenfotos Oberführer-Lehrgang, 1959 und Wiederholungs-Führerkursus, 1962; 8 Fotos Grubenwehr Ewald; 10 Fotos Feier Grubenwehr; 12 Fotos Moselfahrt, 10.09.1965; 6 Fotos Karnevalfeier 1971 im Waldhaus
      Dräger, Bernhard
      Dräger, Heinrich
      Keiner, Robert
      Busenbach, Heinrich
      Putzek, Friedrich
      Waldek, Wagner & Benda
      Courrières
    - Grubenwehr Zeche Ewald, 1922 - 1977; 1834; Zeitungsausschnitte; Einladungen und Feierlichkeiten, wie Sommerfeste und Grubenwehrehrungen; Bericht über den Grubenbrand auf der Zeche Ewald 1/7 vom 25.-27.10.1975 im Nordwestfeld, Flöz Karl, 1250 m-Sohle; Personenliste für Teilnahme an Übungen, 1922; Arbeitsbescheinigung für Johann Schlosser auf der Zeche Victoria-Lünen, 1947; Plan über die Zusammenlegung der Grubenwehren Zechen Ewald und Recklinghausen, 1974; Protokoll über ein- und ausgehende Meldungen bei der Einsatzplanung über das Abdämmen des früheren Reviers 19, Flöz Zollverein 1, am Blindschacht SW 741; Verleihungskriterien für Auszeichnungen von Mitgliedern der Feuer-, Gaschutz- und Grubenwehren; Aufstellung über gezahlte Übungsgelder der Grubenwehr Ewald 1-7, 1971-1973; Teilnahmebescheinigung für Adolf Tenhaaf, Lehrgang für Strahlenschutzbeauftragte, 29.01.-31.01.1975; Bestellung Adolf Tenhaafs zum Oberführer der Grubenwehr, 1975; Traueranzeige Paul Kirchner, 04.12.1974; Einsatzberichte; selbst zusammengestelte 'Reiseführer'; Traueranzeige August Uhlemeyer, 09.01.1976; Traueranzeige Willi Ebel, 16.10.1977; Schreiben A. Tenhaaf zu seinem Rücktritt als Oberführer der Grubenwehr Ewald, 03.12.1977; 22 Fotos feierliche Anlässe; 2 Fotos Verleihung Ehrenzeichen; 2 Fotos Jubiläum 50 Jahre Grubenrettungswesen Ewald, 1956
      Schlosser, Johann
      Uhlemeyer, August
      Ebel, Willi
      Zeche Victoria <Steinkohlenbergwerk, Lünen>
    - Grubenwehr Zeche Ewald, 1948 - 1987; 1835; Zeitungsartikel und -ausschnitte; Bestimmungen für das Grubenrettungswesen auf den Steinkohlenbergwerken des Oberbergamtsbezirks Dortmund, ca. 1948, mit handschriftlichen Einträgen; Schlußbericht über die Alarmübung auf der Schachtanlage Ewald 1/2 am 02.04.1965; Berichte verschiedener fachlich bezogener Belange; Unterlagen an Herrn Bergassessor [Kurt] Notthoff für die Festansprache zum 50jährigen Jubiläum der Grubenwehr Ewald, 1956; Jahresbericht über die Brandschutzmaßnahmen der Schachtanlage Ewald 3/4, 1965/1966; Bericht über die Besichtigung der Rhein-Elbe-Berufswehr im Rahmen einer theoretischen Unterweisung für die Gerätewarte der Schachtanlage Ewald 1/7, 1969; Kopien Traueranzeigen für Otto Braß, 27.05.1968 und Emil Surmann, 09.10.1968; Hauptstelle für das Grubenrettungswesen Essen: Oberführerbesprechung April 1965; Mitteilungen für die Oberführer von Grubenwehren; A. Tenhaaf: Von der Rettungstruppe zur Grubenwehr - Die Geschichte des Grubenrettungswesens auf der Zeche Ewald, Mai 1987
      Notthoff, Kurt
      Braß, Otto
      Surmann, Emil
    - Grubenwehr Zeche Ewald, 1944 - 1977; 1836; Zeitungsartikel und -ausschnitte; Schriftwechsel Grubenwehrehrenzeichen; Ärztliche Bescheinigung über die Eignung als Grubenwehrmitglied für Johannes Schulte, 06.12.1971; Liste Grubenwehrmitglieder 1968; Einladungen, Dankschreiben und Feierlichkeiten; Aufstellung über Stärke und Ausrüstung der Grubenwehr für UKW-Bergbau-Notfunk im Bereich Mitte, Stand: Dezember 1975; 'Anleitung für den Bau von Gipsdämmen', Hrsg.: Hauptstelle für das Grubenrettungswesen Essen, März 1965; Oberführerbesprechung April 1965: Mitteilungen für die Oberführer von Grubenwehren, Hauptstelle für das Grubenrettungswesen Essen; Traueranzeige Wilbrun Müller, 20.10.1974; Vorschläge für das Einrichten eines Bereitschaftsdienstes an arbeitsfreien Tagen, 1967; Hinweistafel 'Einsatz der Grubenwehr unter erschwerten Bedingungen', 1965; Dienstanweisung für Grubenwehrmitglieder, November 1965; Plan für das Grubenrettungswesen, November 1965; Anleitung zur Durchführung und Auswertung von Messungen zur Ermittlung des Wetterdruckgefälles; Leistungsangaben von Verpreßpumpen; Unterlagen zum Wettertechnischen Lehrgang; Arbeitsmaterialien zum Thema Ausrüstung der Grubenwehr beim Einsatz; Schlußbericht über die Alarmübung auf der Schachtanlage Ewald 1/2 am 02.04.1965; Betriebsanweisung für Meßgeräte der Fa. Paul Gothe, Fabrik wärmetechnischer Messgeräte Bochum; Betriebsanleitung Flügelrad-Anemometer der Fa. Wilh. Lambrecht KG, Göttingen;
      Schulte, Johannes
      Müller, Wilbrun
      Paul Gothe, Fabrik wärmetechnischer Messgeräte Bochum
      Wilh. Lambrecht KG, Göttingen